【裁判字號】    94,訴,389
【裁判日期】    950316
【裁判案由】    違反毒品危害防制條例
【裁判全文】
臺灣花蓮地方法院刑事判決               94年度訴字第389號
公  訴  人  臺灣花蓮地方法院檢察署檢察官
被      告  乙○○
                    （另案在臺灣花蓮監獄花蓮分監羈押中）
上列被告因違反毒品危害防制條例案件，經檢察官提起公訴（94
年度核退毒偵字第52號）及函移併辦（94年度毒偵字第951 號）
，本院判決如下：
    主  文
乙○○連續施用第二級毒品，累犯，處有期徒刑柒月，扣案之安
非他命壹包（毛重壹點陸公克）沒收銷燬之；又連續施用第一級
毒品，累犯，處有期徒刑捌月。應執行有期徒刑壹年貳月，扣案
之安非他命壹包（毛重壹點陸公克）沒收銷燬之。
    事  實
一、乙○○曾因竊盜案件，經本院判處有期徒刑8 月，後經撤回
    上訴確定；復因施用毒品案件，經本院判處有期徒刑5 月確
    定，後經定應執行有期徒刑1年確定，甫於民國92年12月6日
    縮刑期滿執行完畢。其前因施用毒品案件，經法院裁定送強
    制戒治1 年，於91年12月17日戒治期滿，仍不知悔改，猶基
    於施用第二級毒品安非他命之概括犯意，自93年12月某日起
    至94年8 月7日止，連續在花蓮縣吉安鄉○○路○段302號2樓
    住處，以鋁箔紙或吸食器施用安非他命多次。復另行基於施
    用第一級毒品海洛因之概括犯意，於94年7 月28日上午11時
    為警採尿前26小時內某時及94年8月11日下午4時10分為警採
    尿前26小時內某時，在不詳地點，連續施用海洛因2 次。嗣
    於94年7 月27日晚上10時40分許，在花蓮市○○路與中正路
    口為警查獲，並扣得安非他命1包（毛重1.6公克）；復於94
    年8月11日為警採尿送驗而查獲。
二、案經花蓮縣警察局花蓮分局報告台灣花蓮地方法院檢察署檢
    察官偵查起訴及移送併案審理。
    理  由
一、訊據被告乙○○坦承上開連續施用安非他命之犯行，惟矢口
    否認有施用海洛因之事實，辯稱：別人給我吸食安非他命時
    ，我不知道裡面摻雜海洛因，我不知道為何會有海洛因反應
    ，可能是我在94年8 月15日開刀，醫生給我打麻醉劑云云。
    然被告於94年7 月28日上午11時及94年8月11日下午4時10分
    為警採尿送驗，結果均呈安非他命、甲基安非他命陽性反應
    及嗎啡陽性反應等情，有偵辦毒品案件涉嫌人尿液檢體採集
    記錄表、慈濟大學濫用藥物檢驗中心檢驗總表各2 份在卷可
    參。是被告自白有施用安非他命部分，與事實相符，應堪採
    信。而被告2次採尿時間均在其所述94年8月15日開刀前，自
    不可能係醫生對被告施打麻醉劑致其驗尿報告呈嗎啡陽性反
    應。又被告既稱不知別人有摻雜海洛因，則其此部份辯解，
    實無依據。況海洛因價值高於安非他命，一般販毒者殊無可
    能在販賣安非他命之時，摻雜海洛因在內。再者，被告2 次
    採尿送驗結果，均有嗎啡陽性反應，亦足證其此部份辯解，
    實不足取。
二、按海洛因經注射入人體後，約百分之80於24小時內自尿中排
    出，一般而言，尿液中能否驗出嗎啡陽性反應與其投與量、
    投與途徑、個人體質、採尿時間及檢驗方式之靈敏度有關，
    國外曾有文獻報告注射6 毫克之海洛因鹽酸鹽，其代謝物嗎
    啡之平均可檢出時限約為26小時等情，此有行政院衛生署藥
    物食品檢驗局（81）藥檢壹字第8114885 號函釋可參。是被
    告施用第一級毒品海洛因之時間，應係94年7 月28日上午11
    時及94年8 月11日下午4時10分2次為警採尿前26小時內某時
    。又被告前曾因施用毒品案件，經法院裁定送強制戒治1 年
    ，於91年12月17日戒治期滿等情，有台灣高等法院被告前案
    記錄表在卷可參，是其係於強制戒治期滿後，5 年內再犯毒
    品危害防制條例第10條第1、2項之罪。本件事證明確，被告
    施用第一、二級毒品之犯行，均堪認定。
二、核被告所為，係犯毒品危害防制條例第10條第1 項施用第一
    級毒品罪及同條第2 項施用第二級毒品罪。其施用前後持有
    海洛因、安非他命之低度行為，應為施用海洛因、安非他命
    之高度行為所吸收，均不另論罪；又其先後多次施用安非他
    命之犯行及2 次施用海洛因之犯行，均時間緊接，所犯係構
    成要件相同之罪，顯係基於概括犯意而為之，均應依連續犯
    之規定論以一罪，並各加重其刑。檢察官雖僅論及被告於94
    年7月28日前3 日內某時施用海洛因1次及自93年12月起至94
    年7 月26日連續施用安非他命之犯行，漏未論及被告其餘施
    用海洛因及安非他命之犯行，惟因與已起訴部分有連續犯之
    裁判上一罪關係，並經函請併辦，本院自應併予審究。被告
    所犯上開2 罪，犯意各別、行為互殊，應予分論併罰。再被
    告曾因竊盜案件，經本院判處有期徒刑8 月，後經撤回上訴
    確定，復因施用毒品案件，經本院判處有期徒刑5 月確定，
    後經定應執行有期徒刑1年確定，於92年12月6日縮刑期滿執
    行完畢，此有台灣高等法院被告前案紀錄表附卷可稽，其於
    5 年內再犯本件有期徒刑以上之罪，均為累犯，應依法加重
    其刑，並遞加重之。爰審酌被告施用毒品戕害己身、犯罪之
    動機、手段、所生之危害、施用毒品之次數，及事後僅坦承
    部分犯行等一切情狀，量處如主文所示之刑，並定其應執行
    刑。扣案之安非他命1包（毛重1.6公克）係查獲之毒品，爰
    依法宣告沒收銷燬之。
據上論斷，應依刑事訴訟法第299條第1項前段，毒品危害防制條
例第10條第 1項、第2項、第18條第1項前段，刑法第11條前段、
第56條、第47條、第51條第5款，判決如主文。
本案經檢察官甲○○到庭執行職務。
中    華    民    國    95    年    3     月    16    日
                        臺灣花蓮地方法院刑事第一庭
                              審判長法  官  張健河
                                    法  官  吳韻馨
                                    法  官  李世華
上列正本證明與原本無異。
如對本判決不服，應於送達後10日內，向本院提出上訴狀。（應
抄附繕本）
                                    書記官  李閔華
中    華    民    國    95    年    3     月    17    日


司法院資訊處製作；財團法人民間司法改革基金會備份。
